臺灣高等法院刑事判決　　　　　　　 100年度上訴字第1199號
上　訴　人
即　被　告　尤靜怡
指定辯護人　本院公設辯護人郭書益
上　訴　人
即　被　告　陳秀怡
選任辯護人　沈志成律師
　　　　　　張錦春律師
上　訴　人
即　被　告　陳姿穎原名陳碧鳳.
指定辯護人　本院公設辯護人郭書益
上列上訴人因違反毒品危害防制條例案件，不服臺灣板橋地方法院
98年度訴字第1835號，中華民國100年2月14日第一審判決（起訴案
號：臺灣板橋地方法院檢察署98年度偵字第4247號），提起上訴，
本院判決如下：
    主  文
原判決關於陳秀怡附表二編號一及附表三犯罪部分及定應執行刑
部分、陳姿穎部分均撤銷。
陳秀怡所犯如附表二編號一及附表三所示之罪，各處刑、宣告沒
收如附表二、三「主文」欄之所示。
陳姿穎共同販賣第二級毒品，處有期徒刑參年拾月。未扣案販賣
毒品所得之財物新臺幣壹仟元與尤靜怡連帶沒收，如全部或一部
不能沒收，以其財產抵償之。扣案門號0000000000號行動電話（
含SIM卡壹張）沒收。未扣案門號0000000000號行動電話（含SIM
卡壹張）與尤靜怡連帶沒收，如全部或一部不能沒收，應連帶追
徵其價額。
其他上訴駁回。
陳秀怡上開撤銷改判部分與上訴駁回部分所處之刑，應執行有期
徒刑玖年。未扣案販賣毒品所得之財物新臺幣陸仟伍佰元沒收（
其中新臺幣伍仟伍佰元與尤靜怡連帶沒收），如全部或一部不能
沒收時，以其財產抵償之（其中新臺幣伍仟伍佰元，與尤靜怡財
產連帶抵償之）。未扣案販賣毒品所得之財物電話卡貳張與尤靜
怡連帶沒收，如全部或一部不能沒收時，與尤靜怡連帶追徵其價
額。扣案門號0000000000號行動電話號行動電話（含SIM卡壹張
）沒收，未扣案門號0000000000號行動電話（含SIM卡壹張）、
門號0000000000號行動電話（含SIM卡壹張）均與尤靜怡連帶沒
收，如全部或一部不能沒收，應連帶追徵其價額。
    事  實
一、陳秀怡於民國96年間因違反毒品危害防制條例案件，經臺灣
    板橋地方法院以96年度簡字第1028號判決判處有期徒刑三月
    確定，嗣減刑為有期徒刑一月又十五日，如易科罰金，以新
    幣一千元折算一日，96年12月8日執行完畢。
二、尤靜怡、陳秀怡、陳姿穎均明知海洛因（Heroin）、甲基安
    非他命（Methamphetamine）分為毒品危害防制條例第2條第
    2項第1款、第2款所列之第一級、第二級毒品，不得販賣、
    轉讓及持有，竟仍為下列犯行：
  (一)尤靜怡基於意圖營利販賣第一級毒品海洛因、第二級毒品甲
    基安非他命之犯意，以其所有之門號0000000000號、000000
    0000號行動電話為聯絡工具，於附表1所示之時、地，以附
    表1所示之價格，販賣附表1所示之海洛因、甲基安非他命予
    附表1所示之人（販賣毒品種類、金額及對象均詳如附表1所
    示）。
  (二)陳秀怡基於意圖營利販賣第一級毒品海洛因、第二級毒品甲
    基安非他命之犯意，以其所有之門號0000000000號行動電話
    為聯絡工具，於附表2所示之時、地，以附表2所示之價格，
    販賣附表2所示之海洛因、甲基安非他命予附表2所示之人（
    販賣毒品種類、金額及對象均詳如附表2所示）。
  (三)尤靜怡與陳秀怡基於意圖營利販賣第一級毒品海洛因、第二
    級毒品甲基安非他命之犯意聯絡，尤靜怡以其所有之門號00
    00000000號行動電話、陳秀怡以其所有之門號0000000000號
    行動電話為聯絡工具，於附表3所示之時、地，以附表3所示
    之價格，販賣附表3所示之海洛因、甲基安非他命予附表3所
    示之人（販賣毒品種類、金額及對象均詳如附表3所示）。
  (四)尤靜怡與陳姿穎（原名陳碧鳳，99年8月9日更名為陳姿穎）
    基於意圖營利販賣第二級毒品甲基安非他命之犯意聯絡，尤
    靜怡以其所有之門號0000000000號行動電話、陳姿穎以其所
    有門號0000000000號行動電話為聯絡工具，於附表4所示之
    時、地，以附表4所示之價格，販賣附表4所示之甲基安非他
    命予附表4所示之人。
三、嗣於98年1月23日22時許，經警持拘票前往臺北縣三峽鎮○
    ○路與中山路口拘提尤靜怡，復經其同意，在其位於臺北縣
    三峽鎮○○○路9號8樓住所搜索，而扣得門號0000000000號
    行動電話（含SIM卡1張）、附表9編號1至8所示之物。再於
    同日23時45分許，經警持拘票前往新北市板橋區（即改制前
    臺北縣板橋市○○○路101巷3號拘提陳秀怡，並扣得其所有
    用以聯絡販賣毒品所用之門號0000000000號行動電話（含SI
    M卡1張）、附表9編號9至13所示之物。復於同日23時50分許
    ，經警持拘票前往臺北縣三峽鎮○○街33巷2弄1號拘提陳姿
    穎，並扣得附表9編號14至20所示之物。
四、案經臺北縣政府警察局土城分局移送臺灣板橋地方法院檢察
    署檢察官偵查起訴。
    理  由
甲、程序方面：
    按刑事訴訟法第159條第1項雖規定，被告以外之人於審判外
    之言詞或書面陳述，除法律有規定外，不得作為證據。惟同
    法第159條之5第1、2項已規定，經當事人於審判程序同意作
    為證據，法院審酌該言詞陳述或書面陳述作成時之情況，認
    為適當者，亦得為證據。又當事人、代理人或辯護人於法院
    調查證據時，知有第159條第1項不得為證據之情形，而未於
    言詞辯論終結前聲明異議者，視為有前項之同意（指同條第
    1項之同意作為證據），此乃第159條第1項所容許，得作為
    證據之例外規定之一。查本案所據以認定被告犯罪事實之供
    述證據及非供述證據，上訴人即被告尤靜怡、陳秀怡、陳姿
    穎及其等之辯護人、檢察官於言詞辯論終結前，均未就上開
    證據主張有刑事訴訟法第159條第1項不得為證據之情形，本
    院復審酌各該證據作成時並無違法及證明力明顯過低之瑕疵
    等情況，認為適當，是本案之供述證據及非供述證據，均有
    證據能力。
乙、實體方面：
一、被告尤靜怡所為附表1所示犯行部分：
    訊據被告尤靜怡固對於附表1編號4、9部分所示時地，有販
    賣甲基安非他命予羅義德、賴坤祥之犯行供認不諱，惟矢口
    否認有何海洛因之犯行，並辯稱：伊僅有附表1編號4、9部
    分販賣安非他命，並無販賣海洛因予羅義德、陳秀嘉、鄒明
    芳，伊亦未與陳秀怡或與陳姿穎共同販賣毒品，伊係無償轉
    讓海洛因予羅義德使用，伊與陳秀嘉是合資購買海洛因云云
    。然查：
  一附表1編號4、9犯罪事實部分：
    附表1編號4部分之犯罪事實，除被告尤靜怡於偵查中、原審
    及本院審理時供認不諱外，並經證人羅義德於偵查中證稱：
    伊於97年11月10日，在新北市土城區○○○○道附近7-11便
    利商店，向被告尤靜怡購買1公克甲基安非他命等語屬實（
    見偵卷第164頁），且有被告尤靜怡與羅義德97年11月10日0
    時58分之通聯紀錄在卷可資佐證（見偵卷第173頁即附表5編
    號4部分）。附表1編號9販賣甲基安非他命賴坤祥之犯罪事
    實，除被告尤靜怡於本院審理時供認不諱外，並經證人賴坤
    祥於偵查中證稱：98年1月23日，伊在新北市○○區○○街
    347號，向被告尤靜怡購買5,500元，重量1.5公克之安非他
    命等語（見偵卷第14至15頁），復有被告尤靜怡與賴坤祥98
    年1月23日18時23分之通聯紀錄在卷可資佐證（見偵卷第156
    頁反面即附表5編號8部分）。足徵被告尤靜怡之自白與事實
    相符，此部分犯行堪以認定。
  二附表1編號1至3、5至8犯罪事實部分：
  (一)附表1編號1至3、5至6部分之犯罪事實，業據證人羅義德於
    偵查中證稱：伊認識被告尤靜怡，被告尤靜怡綽號「亞亞」
    。97年11月6日，伊向被告尤靜怡購買海洛因及安非他命，
    渠等於通訊監察譯文中所稱「男生」係指安非他命，「女生
    」係指海洛因，此次伊購買1公克之安非他命及新臺幣（下
    同）3,000元之海洛因。同年月7日，伊又在新北市土城區○
    ○○○道附近7-11便利商店，向以4,000元之價格向被告尤
    靜怡購買1公克安非他命及3,000元之海洛因。同年月9日，
    伊向被告尤靜怡購買1公克安非他命及4分之1錢海洛因，被
    告尤靜怡至新北市土城區永寧捷運站交付毒品予伊。伊有於
    同年月13日撥打電話與被告尤靜怡之購買毒品，此次有交易
    ，伊忘記交易地點，通聯中所稱「海洛因2個」係指2包海洛
    因。伊於同年月15日，在新北市土城區永寧捷運站，向被告
    尤靜怡購買3包海洛因，每包3,000元等語（見偵卷第163至
    164頁），且有附表5編號1至6所示之通訊監察譯文可佐，顯
    見證人羅義德確有向被告尤靜怡購買毒品之事實。況被告尤
    靜怡供稱：伊於前開通訊監察譯文中提及海洛因部分，係無
    償轉讓予羅義德等語（見原審卷一第136頁至137頁）。又證
    人羅義德均能明確證述其與被告尤靜怡交易海洛因之數量或
    價格，可見其證述被告尤靜怡販賣海洛因一節，當屬有據。
    況海洛因、甲基安非他命均屬我國法禁販賣之物，被告尤靜
    怡既販售甲基安非他命以求利，豈會無償轉讓同屬法禁毒品
    海洛因。更進者，觀諸97年11月7日羅義德與被告尤靜怡之
    通訊監察譯文，羅義德向被告尤靜怡稱：「可不可以多拿一
    些？女生的，好嗎」，被告尤靜怡回稱：「拿多一點我就不
    能「哪個」了」，羅義德始稱；「好啦，要不然你盡量啦，
    沒有就沒辦法，就這樣就好了」等語（見偵卷第170頁），
    前開對話可知係羅義德要求被告尤靜怡給付較多海洛因，果
    該等海洛因係被告尤靜怡無償轉讓予羅義德，羅義德既未給
    付對價，豈會要求被告尤靜怡給付數量較多之海洛因。又同
    年月9日13時58分羅義德撥打至被告尤靜怡所持之門號00000
    00000號行動電話之通訊監察譯文，羅義德向之詢問有無「
    男生」、「女生」，對方詢問羅義德「要多少錢」，羅義德
    回稱：「女生4之啦」、「女生的要4之啦，男生的1個」等
    語（見偵卷第171頁），羅義德苟非向被告尤靜怡購買海洛
    因，豈須告知所需海洛因之數量。更進者，羅義德復於同日
    14時11分撥打至前開門號0000000000號行動電話稱：「還要
    問我現金多少？看你4之啦多少錢就給你多少啊」等語（見
    偵卷第172頁），顯見渠等確以金錢交易海洛因無疑。再者
    ，證人羅義德僅雖證述其97年11月6日、9日、10日向被告尤
    靜怡購買1公克之甲基安非他命，並未證述價格，然羅義德
    於同年月7日向被告尤靜怡購買1公克甲基安非他命之價格為
    4,000，與羅義德於同年月6日、9日、10日購買甲基安非他
    命時間密接，甲基安非他命價格應不致過多波動，堪認羅義
    德於同年月6日、9日、10日，亦係以4,000元之價格向被告
    尤靜怡購買1公克之甲基安非他命。又證人羅義德雖未證述
    97年11月9日以何價格向被告尤靜怡購買4分之1錢海洛因；
    於97年11月13日，其以何價格向被告尤靜怡購買何等數量之
    海洛因，因而無從計算被告尤靜怡所得，但以被告尤靜怡與
    羅義德交易海洛因之最低金額之最有利於被告尤靜怡之方式
    計之，應認羅義德均係以3,000元價格向被告尤靜怡購買海
    洛因。
  (二)附表1編號7至8部分之犯罪事實，業據證人陳秀嘉於偵查中
    證稱：98年1月12日晚間時，伊在洪金寶遊藝廣場向被告尤
    靜怡購買3,000元，重量0.45公克之海洛因，被告尤靜怡稱
    該等重量為「八一」。另於同年月15日晚間，伊在新北市○
    ○區○○路上亦向被告尤靜怡購買3,000元「八一」之海洛
    因等語（見偵卷第183至185頁），復有附表5編號7所示之通
    訊監察譯文可佐。再被告尤靜怡雖辯稱：伊係與陳秀嘉合資
    購買海洛因云云，而證人陳秀嘉嗣於原審審理時亦證稱：伊
    與被告尤靜怡合資各出一半購買八分之一兩等語（見原審卷
    二第67頁），然陳秀嘉於98年1月12日向被告尤靜怡購得海
    洛因後，於隔日即同年月13日13時12分許，以其所使用0000
    000000號行動電話傳送內容為「心愛耶我朋友問有沒有別批
    的這次的都撐不久味道刺鼻你們幾點才會到店裡？」之簡訊
    至被告尤靜怡所使用門號0000000000號行動電話，而被告尤
    靜怡旋於同日13時13分許，以其所使用門號0000000000 號
    行動電話回覆「我會盡量用優秀」等語至前開陳秀嘉所使用
    0000000000號行動電話，陳秀嘉復於同日14時58分以前開其
    所使用行動電話撥打至前開被告尤靜怡所使用行動電話稱「
    還是同一批的啊」，被告尤靜怡回稱「我哪有攙別種的啦，
    別種的也不夠說」，陳秀嘉復稱：「可是我們吃起來味道都
    一樣的，他們說看看有沒有別批的」，被告尤靜怡回稱：「
    暫時沒有因為別種東西的量是不夠的，我才想說攙在一起，
    我明天就會換了」等語（見偵卷第186頁），前開簡訊及對
    話內容顯係陳秀嘉向被告尤靜怡抱怨所購之海洛因品質不佳
    ，而被告尤靜怡解釋其並未摻加他物並向陳秀嘉允諾改善等
    語，果該等海洛因係被告尤靜怡與陳秀嘉合資向他人所購，
    渠等至多僅能選擇改向他人購買，被告尤靜怡如何能應允陳
    秀嘉改善品質，而陳秀嘉又豈會與被告尤靜怡爭執所購毒品
    是否摻加他物等情事。況陳秀嘉於檢察官偵查中僅言其係向
    被告尤靜怡購買海洛因，未曾提及有何合資購買之情，嗣於
    被告尤靜怡於原審審理時辯稱渠等係合資購買云云後，陳秀
    嘉始於原審陳述前開情事，則陳秀嘉所稱合資一節是否信實
    自有可疑。再證人陳秀嘉於原審審理時證稱：伊與被告尤靜
    怡合資各出一半購買八一海洛因等語（見原審卷二第67頁）
    ，顯與附表5編號7所示其與被告尤靜怡簡訊、通話內容顯示
    向被告尤靜怡購買「八一」之海洛因情節不符，反觀陳秀嘉
    於檢察官偵查中所稱其向被告尤靜怡購買「八一」海洛因一
    節要與該等通訊監察譯文相符，足見證人陳秀嘉於原審審理
    時所述情節要係附和迴護被告尤靜怡之詞，應以其於檢察官
    偵查中所述為實。再證人陳秀嘉雖證述98年1月15日向被告
    尤靜怡購買「八一」之海洛因，並未明確證述重量，然證人
    陳秀嘉前已證稱伊向被告尤靜怡購買0.45公克之海洛因，被
    告尤靜怡稱該重量為「八一」等語，顯見證人陳秀嘉所稱於
    98年1月15日向被告尤靜怡購買「八一」海洛因之重量為0.4
    5公克之事實，至為明確。
  (三)附表1編號10部分之犯罪事實，業據證人鄒明芳於偵查中證
    稱：98年1月15日10時11分許，在新北市三峽區臺北大學校
    區，伊向被告尤靜怡購買1小包1,000之海洛因等語（見偵卷
    第222頁反面至223頁），及於原審審理時證稱：伊有拿到海
    洛因等語（見原審卷二第96頁），復有附表1編號9所示之通
    訊監察譯文可佐（見偵卷第217頁），足證被告尤靜怡確有
    販賣海洛因予鄒明芳之事實。被告尤靜怡雖辯稱：伊與證人
    鄒明芳所交易者係安非他命云云，然證人鄒明芳明確證述其
    向被告尤靜怡購買海洛因，而證人鄒明芳係購毒者，其所購
    毒品無非係供己用，當不致混淆己身所購毒品種類。反觀被
    告尤靜怡，其多次販售毒品予多人，且販售之毒品種類非僅
    其一，自無法一一詳記歷次犯售毒品種類。又販售第一級毒
    品之刑責顯較販售第二級毒品之刑責為重，而證人鄒明芳究
    係購買第一級毒品抑或第二級毒品，於鄒明芳自身並無利害
    關係，相較之下，被告尤靜怡顯有避重就輕之動機，至為清
    楚。
  (四)被告尤靜怡於98年1月23日為警查獲時，經警查扣其所持有
    之白色晶體10包，經編號B1至B10，驗前總毛重9.3公克，自
    B10中取0.13公克鑑定用罄，檢出第2級毒品甲基安非他命成
    分，有內政部警政署刑事警察局98年2月27日刑鑑字第09800
    13886號鑑定書1份在卷可按，可見被告尤靜怡所持有者係甲
    基安非他命。佐以市面上鮮少見有安非他命，一般毒品施用
    者多係施用甲基安非他命，亦為本院職權所知之事，由此可
    知被告尤靜怡所販賣之第二級毒品應為甲基安非他命，故前
    開證人羅義德、陳秀嘉、賴坤祥雖稱渠等向被告尤靜怡購買
    「安非他命」等語，被告尤靜怡亦稱其販售「安非他命」等
    語，應係誤「甲基安非他命」為「安非他命」，被告尤靜怡
    前開所販賣之第二級毒品應為甲基安非他命。
  (五)綜上所述，被告尤靜怡所辯，應屬畏罪卸責飾詞，委無可採
    。此部分事證明確，被告尤靜怡犯行堪以認定。
二、被告陳秀怡所為附表2所示犯行部分：
  (一)上揭附表2編號1部分之犯罪事實，業據被告陳秀怡於警詢時
    、偵查中及本院審理時供認不諱（見偵卷第81頁、第20至21
    頁、本院卷第130頁），並經證人李柏憲於偵查中證稱：伊
    之綽號為「林口仔」，98年1月17日，伊在新北市○○區○
    ○路某天橋附近，向被告陳秀怡購買500元之海洛因等語屬
    實（見偵卷第13頁），復有附表6編號1所示通訊監察譯文：
    98年01月17日20時1分許，李柏憲撥打被告陳秀怡所持用之
    門號0000000000號行動電話，向被告陳秀怡稱：「我林口的
    ！現在跟你拿500，可不可以？」，被告陳秀怡回稱：「不
    要這樣500、500拿好不好」，李柏憲復稱：「我知道啊！湊
    不出來啊！」，被告陳秀怡稱：「你每次都這樣，3次了，
    昨天的，早上我哥哥的700」，李柏憲稱：「早上這是人家
    的，好啦」，被告陳秀怡稱：「盡量別這樣，你危險也增加
    我的危險耶」等語可資佐證（見偵卷第87頁）。
  (二)上揭附表2編號2部分之犯罪事實，業據被告陳秀怡於警詢時
    、偵查中、原審及本院審理時供認不諱（見偵卷第81頁、第
    20至21頁、原審卷二第230頁反面、本院卷第130頁），且有
    附表6編號2所示被告陳秀怡與宋政穎於98年1月18日17時許
    之通話紀錄在卷可資佐證（見偵卷第87頁反面）。又被告陳
    秀怡於98年1月23日為警查獲時，經警查扣其所持有之白色
    方塊狀晶體2包，經編號A1至A2、白色晶體5包，經編號A3至
    A7、淡黃色晶體1包，經編號A8，驗前總毛重20.95公克，分
    別自A1中取0.15公克、A3中取0.13公克、A8中取0.08公克鑑
    驗用罄，檢出第2級毒品甲基安非他命成分，檢出第2級毒品
    甲基安非他命成分，有內政部警政署刑事警察局98年2月27
    日刑鑑字第0980013886號鑑定書1份在卷可按，可見被告陳
    秀怡所持有者係甲基安非他命，而被告陳秀怡於原審審理時
    自承其所販售予宋政穎者即為前開其所持有之毒品（見原審
    卷一第79頁至82頁），足見被告陳秀怡所販賣之第2級毒品
    應為甲基安非他命，係屬甲基安非他命無疑。
  (三)綜上所述，被告陳秀怡之自白與事實相符，事證明確，此部
    分犯行堪以認定。
三、被告尤靜怡、陳秀怡所為附表3所示犯行部分：
    上揭犯罪事實，業據被告陳秀怡於偵查中及本院審理時供認
    不諱（見偵卷第80至81頁、第19至20頁、本院卷第130頁）
    。另訊據被告尤靜怡固供承於附表3編號3所示時地交付甲基
    安非他命予「永倫」等情，惟矢口否認有何販賣海洛因、甲
    基安非他命之犯行，並辯稱：「大山」詢問伊何處可購得海
    洛因，伊要「大山」與被告陳秀怡聯絡，伊不知「大山」與
    被告陳秀怡聯絡結果如何。COCO阿姨即鄒明芳，鄒明芳向伊
    索取海洛因，但伊身上沒有海洛因，故伊要鄒明芳詢問被告
    陳秀怡，伊不知鄒明芳與被告陳秀怡聯絡結果如何。伊僅交
    付安非他命無予「永倫」，並無交付海洛因，伊係轉讓安非
    他命，並非販賣。被告陳秀怡自行交付安非他命予「鳳姨」
    ，與伊無關云云。然查：
  (一)被告陳秀怡於檢察官偵查中及原審審理時均供承：97年12月
    2日接獲被告尤靜怡電話，交付海洛因予「大山」等情不諱
    （見偵卷第19至20頁、原審卷一第36頁至37頁、第79頁反面
    ，再被告尤靜怡於97年12月2日16時57分，以其所持用門號
    0000000000號行動電話撥打至被告陳秀怡所持用之門號0000
    000000號行動電話，被告尤靜怡稱：「大山到了！然後大山
    那1,000，幫他吐一門給他，他要東的，那是別人要拿的。
    去找…他已經到了！」。被告陳秀怡回稱：「喔，好，拜拜
    」，有通訊監察譯文1份在卷可參（見偵卷第84頁反面），
    前開譯文明確顯示被告尤靜怡告知被告陳秀怡該「大山」之
    人已抵達，且告知被告陳秀怡「大山」所欲購買毒品之數量
    ，要求被告陳秀怡交付毒品等情，顯見被告尤靜怡辯稱係由
    「大山」自行與被告陳秀怡聯絡，其不知聯絡情形云云，核
    與實情不符，委無可採。是被告尤靜怡確有於97年12月2日
    ，指示被告陳秀怡交付1,000元海洛因予「大山」，其等共
    同販賣海洛因予「大山」之事實，毫無疑義。
  (二)被告尤靜怡於偵查中供承：97年12月2日，有交付海洛因予
    COCO阿姨，伊欲以1,000元價格出售，但未取得款項等語（
    見偵卷第24頁）。而被告陳秀怡於檢察官偵查中坦承：97年
    12月2日，在土城交流道附近，伊有拿1,000元海洛因予COC
    O阿姨等語（見偵卷第19頁），顯見被告尤靜怡、陳秀怡所
    述於前開時地交付海洛因予COCO阿姨之情節吻合。復有卷附
    如附表3編號2所示通訊監察譯文：97年12月2日19時31分許
    ，被告陳秀怡以其持用之門號0000000000號行動電話撥打至
    被告尤靜怡所持用之門號0000000000號行動電話，向被告尤
    靜怡詢問：「COCO阿姨要拿1張」等語，被告尤靜怡答稱：
    「對…」等語可資佐證（見偵卷第85頁）。又參諸被告陳秀
    怡於原審審理時供稱：COCO阿姨即鄒明芳。被告尤靜怡有告
    知鄒明芳欲購海洛因，但伊沒有理被告尤靜怡，同日嗣後鄒
    明芳撥打電話予伊，伊拿海洛因至鄒明芳位於新北市土城區
    ○○○○道附近與其一起施用等語（見原審卷一第37頁），
    顯見被告陳秀怡確於97年12月2日，以其所持有門號0000000
    000號行動電話與被告尤靜怡所持用之門號0000000000號行
    動電話確認綽號COCO阿姨之鄒明芳所欲購之海洛因數量，並
    交付該等海洛因予鄒明芳，而共同販賣海洛因予鄒明芳之事
    實，甚明明確。
  (三)被告尤靜怡於原審審理時供稱：伊有於97年12月2日交付安
    非他命予「永倫」等語（見原審卷一第136頁反面），被告
    陳秀怡於偵查中供稱：伊有交付各500元之海洛因、安非他
    命予「永倫」等語（見偵卷第20頁）。再觀諸附表3編號3所
    示通訊監察譯文：97年12月2日19時31分許，被告陳秀怡以
    其持用之門號0000000000號行動電話撥打至被告尤靜怡所持
    用之門號0000000000號行動電話，被告尤靜怡告知：「…永
    倫拿55…」，被告陳秀怡詢問：「5千5還是怎樣？」，被告
    尤靜怡稱：「是…不是啦…」，被告陳秀怡詢問：「不然咧
    ？」，被告尤靜怡答：「你說咧？各55！」，被告陳秀怡稱
    ：「各5喔！」，被告尤靜怡答稱：「對！」，被告陳秀怡
    再次確認稱：「男女各5就對了！各500就對了？」，被告尤
    靜怡稱：「對啦」，被告陳秀怡稱：「好」等語（見偵卷第
    85頁），前開通聯顯示係被告陳秀怡撥打電話予被告尤靜怡
    ，而被告尤靜怡告知被告陳秀怡「永倫」欲取「55」等語，
    被告陳秀怡進而與被告尤靜怡確認所稱「55」何指，又被告
    尤靜怡與被告陳秀怡確認「永倫」欲購「男女各5」，且被
    告陳秀怡於檢察官偵查中亦自承：渠等通話中所稱男生係指
    安非他命，女生係指海洛因等語（見偵卷第20頁），足見「
    永倫」欲購海洛因及甲基安非他命2種毒品無疑，是97年12
    月2日，被告尤靜怡以其所持有門號0000000000號行動電話
    與被告陳秀怡所持用門號0000000000號行動電話相互確認「
    永倫」欲購買毒品內容，並由被告陳秀怡交付毒品，而共同
    販買毒品予「永倫」之事實，至為灼然。
  (四)被告陳秀怡於偵查中及原審審理時均供承：97年12月3日晚
    間，在新北市土城區○○○○道附近，伊有交付安非他命予
    「鳳營」之男子等情不諱（見偵卷第20頁、原審卷一第37頁
    反面、79頁）。再被告陳秀怡於97年12月3日18時39分，以
    其所持用門號0000000000號行動電話傳送內容為「是鳳營嗎
    ？收多少」之簡訊至被告尤靜怡所持用之門號0000000000號
    行動電話，復於同日18時43分許，以前開行動電話撥打至被
    告尤靜怡所持用前開行動電話稱：「你沒跟我說收多少錢啊
    ？到的那個人…」，被告尤靜怡詢問：「你說誰到了？」，
    被告陳秀怡稱：「就你剛回簡訊那一個」，被告尤靜怡稱：
    「我不是跟你說3千塊現金」。被告陳秀怡稱：「喔，一張
    卡」，又於同日18時44分許，以前開行動電話撥打至被告尤
    靜怡所持用前開行動電話稱：「他給我2張卡跟2千5現金…
    」，被告尤靜怡詢問：「有沒有現金？」，被告陳秀怡稱：
    「2千5現金」，被告尤靜怡又詢問：「哪2張卡？」。被告
    陳秀怡回稱：「一張中華，一張遠傳易付卡」等情，有通訊
    監察譯文1份在卷可憑（見偵卷第85頁反面），足佐被告陳
    秀怡所稱前開供述情節。又依前開通訊監察譯文，被告陳秀
    怡向被告尤靜怡詢問所應收取款項為何，苟被告尤靜怡未參
    與其事，被告陳秀怡豈會向之詢問前情，甚且於收取現金及
    電話卡，尚須向被告尤靜怡回報，可見被告陳秀怡應係受被
    告尤靜怡之指示交付毒品予「鳳營」並收取對價無疑。再依
    前開簡訊內容，係記載此次交易對象為「鳳營」而非「鳳姨
    」，復佐以同日18時32分被告尤靜怡與被告陳秀怡之通訊監
    察譯文，渠等所提交易對象亦為「鳳營」，且被告尤靜怡復
    稱：「鳳營」是男的等語，有通訊監察譯文在卷可據（見偵
    卷第85頁），顯見此次交易對象應係「鳳營」之男子。被告
    尤靜怡雖於偵查中及原審審理時均稱「鳳姨」等語，核與前
    開通訊監察譯文內容不合。顯見被告尤靜怡辯稱：係被告陳
    秀怡自行交付毒品予「鳳營」，與伊無關云云，核與實情不
    合。是被告尤靜怡確於97年12月3日，指示被告陳秀怡交付
    毒品予「鳳營」，並向之收取2,500元及2張電話卡，而共同
    販賣毒品予「鳳營」之事實，極為明確。
  (五)綜上所述，被告陳秀怡之自白核與事實相符。被告尤靜怡所
    辯，顯係畏罪卸責飾詞，殊無可採。此部分事證明確，被告
    尤靜怡、陳秀怡犯行均堪認定。
四、被告尤靜怡、陳姿穎所為附表4所示犯行部分：
    訊據被告尤靜怡於原審固供承於伊央被告陳姿穎於附表4所
    示地交付安非他命予他人，惟矢口否認有何販賣甲基安非他
    命犯行，並辯稱：伊未收錢云云。而被告陳姿穎固供承有98
    年1月12日，被告尤靜怡交付1包物品予伊，囑伊拿至青青汽
    車旅館交予「阿家」等情，惟矢口否認有何販賣甲基安非他
    命之犯行，並辯稱：伊不知被告尤靜怡所交付之物品為何云
    云。然查：
  (一)被告尤靜怡於偵查中供稱：98年1月12日，伊指示被告陳姿
    穎至青青汽車旅館，交付安非他命予「阿家」等語（見偵卷
    第23頁），復於原審審理時供稱：「阿家」之友人撥打電話
    向伊要安非他命，伊央被告陳姿穎於98年1月12日，至青青
    汽車旅館交予「阿家」之友人。當日伊先至被告陳姿穎住處
    施用毒品，然後伊將毒品放在被告陳姿穎住處，之後接獲「
    阿家」友人來電稱欲試安非他命，故伊打電話請被告陳姿穎
    拿安非他命至青青汽車旅館予「阿家」友人等語（見原審卷
    一第136頁反面）。而被告陳姿穎於原審審理時亦供稱：被
    告尤靜怡要求伊將1包東西拿至青青汽車旅館交予「阿家」
    等語（見原審卷一第80頁），互核二人之供述情節相符，顯
    見被告尤靜怡確有於98年1月12日要求被告陳姿穎至青青汽
    車旅館交付物品之事實。
  (二)98年1月12日16時1分許，被告尤靜怡以其持用之門號000000
    0000號行動電話撥打至被告陳姿穎所持用之門號0000000000
    號行動電話，被告尤靜怡稱：「人家現在要一千，現在在青
    青汽車旅館啦，快點」，被告陳姿穎回稱：「好啦」，被告
    尤靜怡復稱：「阿嘉他朋友啦」，被告陳姿穎回稱：「等一
    下啦，我先去大學城那收錢」，被告尤靜怡稱：「好」等情
    ，有二人之通訊監察譯文在卷可憑（見偵卷第105頁反面）
    。被告陳姿穎於原審審理時復供稱前開對話即為被告尤靜怡
    指示其送交物品至青青汽車旅館之通話（見原審卷一第80頁
    ），觀諸其二人對話內容，被告尤靜怡僅告知被告陳姿穎「
    人家要一千」等語，被告陳姿穎聽聞後即能意會無庸未多加
    詢問即予應允，足見被告陳姿穎與被告尤靜怡早有默契而知
    悉被告尤靜怡所言為何？而被告尤靜怡亦於警詢供承前開通
    話內容即為其指示被告陳姿穎前往青青汽車旅館交易毒品安
    非他命等情（見偵卷第64頁）。且稽諸被告陳姿穎於偵查中
    亦供稱：「（〈提示警詢筆錄、通訊監察譯文〉97年1月12
    日是否有幫亞亞（被告尤靜怡）販賣安非他命？）98年1月
    12日青青汽車旅館那次有。那家旅館在三峽鎮○○街，那個
    人我不認識，綽號阿家，我沒有收錢。我拿一個袋子給他，
    但是我不知道裡面是什麼。〈改口〉我知道裡面是安非他命
    。是亞亞要我拿給他的，但是我真的沒有收錢，錢都是人家
    跟亞亞算」等語（見偵卷第18頁），顯見被告尤靜怡指示被
    告陳姿穎前往青青汽車旅館交易毒品確為甲基安非他命至明
    。至證人即被告尤靜怡於本院審理時證稱：「當時我確實有
    請陳姿穎送東西給阿家，但她不知道裡面是什麼」云云，顯
    屬臨訟迴護被告陳姿穎之詞，要難採為有利於被告陳姿穎之
    認定。
  (三)被告尤靜怡於偵查中陳稱此次交付對象為「阿家」，被告陳
    姿穎於原審審理時供稱係交付予「阿家」，然被告尤靜怡嗣
    於原審審理時已改稱係「阿家」友人與其聯絡，且前開通訊
    監察譯文中，被告尤靜怡亦向被告陳姿穎陳稱對方係「阿家
    」之友人，可見此次被告尤靜怡、陳姿穎交易之對象應係「
    阿家」之友人。又該人為「阿家」之友人，而被告尤靜怡迄
    今無法陳述該人名字，或認過於牽扯故於檢察官偵查時於陳
    述上約略稱之，難認違常，而其嗣後業已更正如前，堪認可
    採。至被告陳姿穎係受被告尤靜怡指示交付毒品，所重者為
    交付地點，況不論「阿家」抑或「阿家」友人，其僅須出言
    稱「阿家」一詞，對方聽聞熟悉姓名，當可意會而得以特定
    交付對象，故被告陳姿穎或僅約略記憶「阿家」一詞，而認
    所交付毒品對象為「阿家」，然此節並無礙被告陳姿穎於前
    開時地交付毒品予人事實之認定。
  (四)被告尤靜怡於98年1月23日為警查獲時，其所持有之安非他
    命經檢出甲基安非他命成分，有內政部警政署刑事警察局98
    年2月27日刑鑑字第0980013886號鑑定書在卷可稽（見偵卷
    第242頁）。是被告尤靜怡所販賣之第2級毒品應為甲基安非
    他命，被告尤靜怡所稱交付「安非他命」等語，應係誤「甲
    基安非他命」為「安非他命」，被告尤靜怡、陳姿穎所販賣
    之第2級毒品應為甲基安非他命無疑。
  (五)綜上所述，被告尤靜怡、陳姿穎所辯，要屬畏罪卸責飾詞，
    殊無可採。此部分事證明確，被告尤靜怡、陳姿穎犯行均堪
    認定。
五、毒品海洛因、甲基安非他命，本無一定之公定價格，是各次
    買賣之價格，當亦各有差異，或隨供需雙方之資力、關係之
    深淺、需求之數量、貨源之充裕與否、販賣者對於資金之需
    求程度，以及政府查緝之態度，進而為各種不同之風險評估
    ，而為機動性之調整，是其價格標準，自非一成不變，且販
    賣者從各種「價差」或「量差」或「純度」謀取利潤方式，
    亦有差異，然其所圖利益之非法販賣行為目的，則屬相同，
    並無二致。因之，販賣利得，除經被告坦承，或其價量至臻
    明確，確實難以究其原委。然按一般民眾普遍認知之毒品非
    法交易，向為政府查禁森嚴且重罰不寬貸，衡諸常情，倘非
    有利可圖，絕無平白甘冒被重罰風險之理，從而，舉凡其有
    償交易，除足反證其確另基於某種非圖利本意之關係外，通
    常尚難因無法查悉其買進、賣出之差價，而諉無營利之意思
    ，或阻卻販賣犯行之追訴。又販賣毒品之所謂販賣行為，係
    行為人基於營利之目的，而販入或賣出毒品而言。販賣毒品
    者，其主觀上有營利之意圖，且客觀上有販賣之行為即足構
    成，至於實際上是否已經獲利則非所問。即於有償交付他人
    之初，係基於營利之意思，並著手實施，而因故無法高於購
    入之原價出售，最後不得不以原價或低於原價交付他人時，
    仍屬販賣行為。查被告尤靜怡、陳秀怡、陳姿穎均自承渠等
    本身即有施用毒品之習性，渠等對於海洛因價格昂貴，取得
    不易，毒品交易為政府檢警機關嚴予取締之犯罪，法律並就
    此設有重典處罰，當知之甚稔，自客觀以言，雖無從證明被
    告尤靜怡、陳秀怡取得本案海洛因、甲基安非他命；被告陳
    姿穎取得本案甲基安非他命，均係為販賣圖利而販入者，然
    渠等於持有過程中，將海洛因、甲基安非他命販賣給他人，
    若非有利可圖，被告等人豈有犯險交付毒品之意願？是被告
    尤靜怡、陳秀怡、陳姿穎單獨或共同賣出毒品海洛因或甲基
    安非他命，應有賺取相當利潤，堪認係意圖營利。
六、被告尤靜怡、陳秀怡、陳姿穎行為後，毒品危害防制條例第
    4條、第17條業已修正施行，修正前毒品危害防制條例第4條
    第1項原規定：「製造、運輸、販賣第一級毒品者，處死刑
    或無期徒刑；處無期徒刑者，得併科新臺幣一千萬元以下罰
    金」，同條第2項原規定：「製造、運輸、販賣第二級毒品
    者，處無期徒刑或七年以上有期徒刑，得併科新臺幣七百萬
    元以下罰金」，修正後毒品危害防制條例第4條第1項規定：
    「製造、運輸、販賣第一級毒品者，處死刑或無期徒刑；處
    無期徒刑者，得併科新臺幣二千萬元以下罰金」，同條第2
    項亦修正為：「製造、運輸、販賣第二級毒品者，處無期徒
    刑或七年以上有期徒刑，得併科新臺幣一千萬元以下罰金」
    ，修正前之規定較有利於被告尤靜怡、陳秀怡、陳姿穎。又
    修正後毒品危害防制條例第17條增列第2項規定：「犯第4條
    至第8條之罪於偵查及審判中均自白者，減輕其刑」，被告
    尤靜怡於偵查中及審判中自白附表1編號4販賣第2級毒品犯
    行；被告陳秀怡於偵查中及審判中自白附表2、3販賣海洛因
    、甲基安非他命之犯行，依法得減輕其刑，是被告尤靜怡、
    陳秀怡此部分犯行以修正後之規定較有利。經綜合比較結果
    ：(一)被告尤靜怡部分：附表1編號1至3、5至10、附表3、附
    表4之犯行以修正前毒品危害防制條例之規定對被告尤靜怡
    較為有利，應整體適用修正前毒品危害防制條例之規定。附
    表1編號4之犯行以修正後毒品危害防制條例之規定對被告尤
    靜怡較為有利，應整體適用修正後毒品危害防制條例之規定
    。(二)被告陳秀怡部分：附表2、3之犯行以修正後毒品危害防
    制條例之規定對被告陳秀怡較為有利，應整體適用修正後毒
    品危害防制條例之規定。(三)被告陳姿穎部分：以修正前毒品
    危害防制條例之規定對被告陳姿穎較為有利，應整體適用修
    正前毒品危害防制條例之規定。
七、查海洛因、甲基安非他命分屬毒品危害防制條例第2條第2項
    第1款、第2款所列之第一級、第二級毒品。核被告尤靜怡如
    附表1、3、4之所為；被告陳秀怡如附表2、3之所為；被告
    陳姿穎如附表4之所為各犯如前開附表所示之罪。被告尤靜
    怡、陳秀怡就附表3所示犯行；被告尤靜怡、陳姿穎就附表4
    所示犯行，有犯意聯絡及行為分擔，皆為共同正犯。被告尤
    靜怡如附表1編號1至3、5、附表3編號3所示同時出售第一級
    毒品海洛因、第二級毒品甲基安非他命；被告陳秀怡如附表
    3 編號3所示，同時出售第一級毒品海洛因、第二級毒品甲
    基安非他命，均係一販賣行為同時觸前開販賣第一級毒品、
    第二級毒品二罪名，為想像競合犯，應從一重之販賣第一級
    毒品罪論處。被告尤靜怡、陳秀怡於販賣前持有海洛因、甲
    基安非他命之低度行為，被告陳姿穎於販賣前持有甲基安非
    他命之低度行為，均為販賣之高度行為所吸收，均不另論罪
    。被告尤靜怡所犯附表1、3、4所示各次犯行；被告陳秀怡
    所犯附表2、3所示各次犯行間，行為互殊、犯意各別，應予
    分論併罰。被告陳秀怡有如事實欄所示之論罪科刑及執行完
    畢情形，有本院被告前案紀錄表1份附卷可稽，其於徒刑執
    行完畢後，五年以內再故意犯有期徒刑以上之罪，為累犯，
    均應依刑法第47條第1項之規定，除其中死刑、無期徒刑部
    分不得加重外，餘均加重其刑。被告尤靜怡於偵查中及審判
    中均自白附表1編號4之犯行；被告陳秀怡於偵查中及審判中
    均自白附表2、3之犯行，各應適用新修正毒品危害防制條例
    第17條第2項之規定減輕其刑。被告陳秀怡所科之刑有加重
    及減輕情形，應先加後減。被告尤靜怡、陳姿穎雖為利之所
    驅而販賣海洛因，被告尤靜怡販賣次數高達11次，然其中賣
    予羅義德即有5次、販予陳秀嘉、鄒明芳亦各2次，販賣之對
    象非眾，被告陳秀怡販賣次數僅4次，其等販賣情狀尚屬單
    純，且被告尤靜怡販賣海洛因期間約二個月餘，被告陳秀怡
    所為4次販賣海洛因犯行中，其中與被告尤靜怡共同販賣3次
    犯行係在同一日，其等並非長期販賣，被告尤靜怡單獨販賣
    海洛因之價格多約在3,000元上下，被告陳秀怡單獨販賣海
    洛因之價格僅為500元，被告尤靜怡、陳秀怡共同販賣海洛
    因之價格約1,000元、500元，僅一次為2,500元餘，所得非
    鉅，而毒品危害防制條例第4條第1項之法定刑為死刑、無期
    徒刑，所犯情輕法重，衡情不無可憫恕之處，是本院認縱科
    以本罪法定最低度刑無期徒刑仍嫌過重，爰依刑法第59條規
    定酌減其刑。另被告陳姿穎與被告尤靜怡共同販賣甲基安非
    他命予他人施用，其犯罪行為固屬不該，惟販賣次數僅一次
    ，販賣價格1,000元，犯罪所得甚微，若處以最低度本刑七
    年以上有期徒刑，猶嫌過重，在客觀上足以引起一般同情，
    情輕法重，顯有堪憫恕之處，爰依刑法第59條之規定酌量減
    輕其刑。
八、沒收部分：
  一被告尤靜怡部分：
  (一)未扣案門號0000000000號行動電話（含SIM卡1張）、扣案門
    號0000000000號行動電話（含SIM卡1張），均為被告尤靜怡
    所使用一情，業據被告尤靜怡原審審理時供陳在卷（見原審
    98年8月4日準備程序筆錄），而依通訊監察譯文所示，該門
    號0000000000號行動電話係供被告尤靜怡聯絡為附表1編號1
    至6、編號8所示販賣海洛因、甲基安非他命所用，門號0000
    000000號行動電話係供被告尤靜怡聯絡為附表1編號9、10販
    賣海洛因、甲基安非他命所用，應依毒品危害防制條例第19
    條第1項之規定，就未扣案門號0000000000號行動電話分別
    在被告尤靜怡所為附表1編號1至6、編號8犯行主刑項下宣告
    沒收，如全部或一部不能沒收時，應追徵其價額。就扣案門
    號0000000000號行動電話分別在被告尤靜怡所為附表1編號9
    、10犯行主刑項下宣告沒收。
  (二)附表1所示販賣海洛因、甲基安非他命之販毒所得，均依毒
    品危害防制條例第19條第1項規定，分別在被告尤靜怡所犯
    各次犯行主刑項下宣告沒收，如全部或一部不能沒收時，以
    其財產抵償之。
  (三)未扣案門號0000000000號行動電話（含SIM卡1張）為被告尤
    靜怡所使用；未扣案門號0000000000號行動電話（含SIM卡1
    張）為被告陳秀怡所使用等情，業據被告尤靜怡、陳秀怡於
    原審審理時供陳在卷，而依通訊監察譯文所示，前開行動電
    話係供被告尤靜怡、陳秀怡相互聯絡以為附表3所示販賣海
    洛因、甲基安非他命犯行所用，應依毒品危害防制條例第19
    條第1項之規定，分別在被告尤靜怡、陳秀怡共犯如附表3所
    示各次犯行主刑項下宣告連帶沒收，如全部或一部不能沒收
    時，應連帶追徵其價額。
  (四)附表3所示販賣海洛因、甲基安非他命之販毒所得，均依毒
    品危害防制條例第19條第1項規定，分別在被告尤靜怡、陳
    秀怡所共犯各次犯行主刑項下宣告連帶沒收，其中現金部分
    如全部或一部不能沒收時，以其財產連帶抵償之。電話卡2
    張部分，如全部或一部不能沒收時，連帶追徵其價額。
  (五)扣案門號0000000000號行動電話（含SIM卡1張）為被告尤靜
    怡所使用，未扣案門號0000000000號行動電話（含SIM卡1張
    ）為被告陳姿穎所使用等情，業據被告尤靜怡、陳姿穎於原
    審審理時供陳在卷，而依通訊監察譯文所示，前開行動電話
    係供被告尤靜怡、陳姿穎相互聯絡，以為附表4所示販賣甲
    基安非他命犯行所用，扣案門號0000000000號行動電話（含
    SIM卡1張），應依毒品危害防制條例第19條第1項之規定，
    在被告尤靜怡、陳姿穎共犯如附表4所示犯行主刑項下，宣
    告沒收；未扣案門號0000000000號行動電話（含SIM卡1張）
    ，應依毒品危害防制條例第19條第1項之規定，在被告尤靜
    怡、陳姿穎共犯如附表4所示犯行主刑項下宣告連帶沒收，
    如全部或一部不能沒收時，應連帶追徵其價額。
  (六)附表4所示販賣甲基安非他命之販毒所得，應依毒品危害防
    制條例第19條第1項規定，在被告尤靜怡、陳秀怡所共犯如
    附表4所示犯行主刑項下宣告連帶沒收，如全部或一部不能
    沒收時，以其財產連帶抵償之。
  二被告陳秀怡部分：
  (一)扣案門號0000000000號行動電話（含SIM卡1張）為被告陳
    秀怡所使用一情，業據被告陳秀怡原審審理時供陳在卷（見
    原審98年6月23日準備程序筆錄），而依通訊監察譯文所示
    ，該前開行動電話係供被告陳秀怡聯絡為附表2所示販賣海
    洛因、甲基安非他命所用，應依毒品危害防制條例第19條第
    1 項之規定，分別在被告陳秀怡所為附表2各次犯行主刑項
    下宣告沒收。
  (二)附表2所示販賣海洛因、甲基安非他命之販毒所得，均依毒
    品危害防制條例第19條第1 項規定，分別在被告陳秀怡所犯
    各次犯行主刑項下宣告沒收，如全部或一部不能沒收時，以
    其財產抵償之。
  (三)未扣案門號0000000000號行動電話（含SIM卡1張）為被告
    尤靜怡所使用；未扣案門號0000000000號行動電話（含SIM
    卡1張）為被告陳秀怡所使用等情，業據被告尤靜怡、陳秀
    怡於原審審理時供陳在卷（見原審98年8月4日、同年6月23
    日準備程序筆錄），而依通訊監察譯文所示，前開行動電話
    係供被告尤靜怡、陳秀怡相互聯絡以為附表3所示販賣海洛
    因、甲基安非他命犯行所用，應依毒品危害防制條例第19條
    第1項之規定，分別在被告尤靜怡、陳秀怡共犯如附表3所示
    各次犯行主刑項下宣告連帶沒收，如全部或一部不能沒收時
    ，應連帶追徵其價額。
  (四)附表3所示販賣海洛因、甲基安非他命之販毒所得，均依毒
    品危害防制條例第19條第1 項規定，分別在被告尤靜怡、陳
    秀怡所共犯各次犯行主刑項下宣告連帶沒收，其中現金部分
    如全部或一部不能沒收時，以其財產連帶抵償之。電話卡2
    張部分，如全部或一部不能沒收時，連帶追徵其價額。
  三被告陳姿穎部分：
  (一)扣案門號0000000000號行動電話（含SIM卡1張）為被告尤靜
    怡所使用，未扣案門號0000000000號行動電話（含SIM卡1張
    ）為被告陳姿穎所使用等情，業據被告尤靜怡、陳姿穎於本
    院審理時供陳在卷，而依通訊監察譯文所示，前開行動電話
    係供被告尤靜怡、陳姿穎相互聯絡，以為附表4所示販賣甲
    基安非他命犯行所用，扣案門號0000000000號行動電話（含
    SIM卡1張），應依毒品危害防制條例第19條第1項之規定，
    在被告尤靜怡、陳姿穎共犯如附表4所示犯行主刑項下宣告
    沒收；未扣案門號0000000000號行動電話（含SIM卡1張），
    應依毒品危害防制條例第19條第1項之規定，在被告尤靜怡
    、陳姿穎共犯如附表4所示犯行主刑項下宣告連帶沒收，如
    全部或一部不能沒收時，應連帶追徵其價額。
  (二)附表4所示販賣甲基安非他命之販毒所得，應依毒品危害防
    制條例第19條第1 項規定，在被告尤靜怡、陳秀怡所共犯如
    附表4 所示犯行主刑項下宣告連帶沒收，如全部或一部不能
    沒收時，以其財產連帶抵償之。
  四至扣案如附表9所示之海洛因、甲基安非他命、愷他命，雖
    分屬第1、2、3級毒品，然本案前開論罪之犯行，被告尤靜
    怡、陳秀怡、陳姿穎販賣之毒品均已交予買方，可見前開扣
    案毒品並非本案販買之標的，自與本案無關。再附表9所示
    之吸食器、玻璃球、分裝匙與販賣毒品無關，且被告尤靜怡
    、陳秀怡、陳姿穎均供述渠等有施用毒品之舉，該等物品應
    為渠等施用毒品所用。又電子磅秤雖為秤量工具，然施用毒
    品者多有使用磅秤秤量所購毒品重量之情形，且警方查扣前
    開物品時間與本案被告尤靜怡、陳秀怡、陳姿穎販賣毒品犯
    行少則相距數日，多則相隔1、2月，尚難認被告尤靜怡、陳
    秀怡、陳姿穎等人有以前開磅秤秤量毒品以販賣。至扣案附
    表9所示被告尤靜怡、陳姿穎所有之分裝袋雖可用以裝盛毒
    品，然無法排除被告尤靜怡、陳姿穎用以裝盛毒品以利施用
    ，況果被告尤靜怡、陳姿穎係以分裝袋裝盛毒品以販售，該
    等分裝袋亦因交付毒品而移轉予買方，可見前開扣案之分裝
    袋應非本案販賣毒品所用。而扣案附表9所示被告尤靜怡所
    有之消費卷，並無證據證明係本案販毒所得，扣案附表9所
    示被告陳姿穎所有門號0000000000號行動電話（含SIM卡1張
    ），亦無證據證明被告陳姿穎用以犯本案犯行，自與本案無
    關，則不予宣告沒收。
九、維持原審判決部分：
    原審以被告尤靜怡犯附表1、3、4所示之罪，被告陳秀怡犯
    附表2編號2所示之罪，事證明確，適用修正前毒品危害防制
    條例第4條第1項、第2項、第17條第2項，第19條第1項，刑
    法第2條第1項、第11條、第28條、第59條、第55條、第51條
    第5款之規定，並斟酌刑法第57條各款所列事項，判決：「
    尤靜怡所犯如附表一、三、四「主文」欄所示之罪，各處刑
    、宣告沒收如附表一、三、四「主文」欄之所示。應執行有
    期徒刑貳拾肆年。未扣案販賣毒品所得之財物新臺幣陸萬元
    沒收（其中新臺幣伍仟伍佰元與陳秀怡連帶沒收；新臺幣壹
    仟元與陳姿穎連帶沒收），如全部或一部不能沒收時，以其
    財產抵償之（其中新臺幣伍仟伍佰元，與陳秀怡財產連帶抵
    償之；新臺幣壹仟元，與陳姿穎財產連帶抵償之）。未扣案
    販賣毒品所得之財物電話卡貳張與陳秀怡連帶沒收，如全部
    或一部不能沒收時，與陳秀怡連帶追徵其價額。扣案門號00
    00000000號行動電話（含SIM壹卡）沒收。未扣案門號00000
    00000號行動電話（含SIM卡壹張）、門號0000000000號行動
    電話（含SIM卡壹張）均與陳秀怡連帶沒收，如全部或一部
    不能沒收，應連帶追徵其價額。未扣案門號0000000000號行
    動電話（含SIM卡壹張）與陳姿穎連帶沒收，如全部或一部
    不能沒收，應連帶追徵其價額」、「陳秀怡販賣第二級毒品
    ，累犯，處有期徒刑參年拾月。未扣案販賣毒品所得之財物
    新臺幣伍佰元沒收，如全部或一部不能沒收時，以其財產抵
    償之。扣案門號0000000000號行動電話壹支（含SIM卡壹張
    ）沒收」，此部分認定事實、適用法律及量刑，均為妥適。
    被告尤靜怡猶執前詞，否認部分犯行，並以原審量刑過重，
    提起上訴、及陳秀怡以原審就其如附表2編號2犯行之量刑過
    重為由，提起上訴，均無理由，應予駁回。
十、撤銷原審判決改判部分：
    原審認被告陳秀怡犯附表2編號1及附表3部分及被告陳姿穎
    犯附表4部分事證明確，予以論罪科刑，固非無見。惟查：
    (一)被告陳秀怡於本院審理時自白附表2編號1及附表3部分犯
    罪，依法應減輕其刑，原審未及斟酌，容有未洽。(二)被告陳
    姿穎犯罪情狀，有可憫恕之處，原審未斟酌刑法第59條之規
    定酌量減輕其刑，容有未洽。被告陳秀怡所犯附表2編號1及
    附表3部分，以原審量刑過重提起上訴，為有理由；被告陳
    姿穎上訴意旨否認犯罪，雖無理由，但原判決有上開可議之
    處，應由本院將被告陳秀怡關於附表2之編號1及附表3犯罪
    部分與應執行刑部分、被告陳姿穎部分撤銷改判。爰審酌被
    告陳秀怡、陳姿穎為求私利，不惜鋌而走險，販賣毒品營利
    ，被告陳秀怡尚多次同時販賣海洛因及甲基安非他命，所為
    自屬可議，惟衡被告陳秀怡販賣毒品對象非眾，販售期間非
    長，被告陳姿穎販售毒品僅甲基安非他命一種，對象僅一，
    被告陳秀怡販售毒品金額多約數百元至千元左右，被告陳姿
    穎販售甲基安非他命金額一千元，所得不多，與犯罪後態度
    等一切情狀，分別判決：被告陳秀怡犯如附表2編號1及附
    表3部分所示之罪，各處刑、宣告沒收如附表2、3「主文」
    欄之所示。被告陳姿穎共同販賣第二級毒品，處有期徒刑
    三年十月。未扣案販賣毒品所得之財物新臺幣一千元與尤靜
    怡連帶沒收，如全部或一部不能沒收，以其財產抵償之。扣
    案門號0000000000號行動電話（含SIM壹卡）沒收。未扣案
    門號0000000000號行動電話（含SIM卡壹張）與陳姿穎連帶
    沒收，如全部或一部不能沒收，應連帶追徵其價額。
十一、被告陳秀怡重定合併執行刑部分：
    被告陳秀怡上開撤銷改判部分與上訴駁回部分所處之刑，應
    合併定應執行刑如主文欄第五項所示。
據上論斷，應依刑事訴訟法第369條第1項前段、第364條、第368
條、第299條第1項前段，修正前後毒品危害防制條例第4條第1項
、第2項、毒品危害防制條例第17條第2項，第19條第1項，刑法
第2條第1項、第11條、第28條、第55條、第47條第1項、第59條
、第51條第5款，判決如主文。
本案經檢察官林秀濤到庭執行職務。
中    華    民    國   100    年    7     月    5     日
                  刑事第十七庭  審判長法  官  王炳梁
                                      法  官  陳世宗
                                      法  官  周明鴻
以上正本證明與原本無異。
如不服本判決，應於收受送達後10日內向本院提出上訴書狀，其
未敘述上訴之理由者並得於提起上訴後10日內向本院補提理由書
（均須按他造當事人之人數附繕本）「切勿逕送上級法院」。
                                      書記官  郭彥琪
中    華    民    國   100    年    7     月    5     日
附錄：本案論罪科刑法條全文
毒品危害防制條例第4條第1、2項
製造、運輸、販賣第一級毒品者，處死刑或無期徒刑；處無期徒
刑者，得併科新臺幣2千萬元以下罰金。
製造、運輸、販賣第二級毒品者，處無期徒刑或7年以上有期徒
刑，得併科新臺幣1千萬元以下罰金。
修正前毒品危害防制條例第4條第1、2項
製造、運輸、販賣第一級毒品者，處死刑或無期徒刑；處無期徒
刑者，得併科新臺幣1千萬元以下罰金。
製造、運輸、販賣第二級毒品者，處無期徒刑或7年以上有期徒
刑，得併科新臺幣7百萬元以下罰金。
附表1（以下金額均為新臺幣）
┌──┬───┬───┬─────────┬────┬───────────────┐
│編號│時間  │地  點│販賣金額及數量    │所犯法條│    主  文                    │
├──┼───┼───┼─────────┼────┼───────────────┤
│ 1  │97年11│新北市│尤靜怡同時以3,000 │修正前毒│尤靜怡販賣第一級毒品，處有期徒│
│    │月6 日│土城區│元之價格販售重量不│品危害防│刑拾伍年陸月。未扣案販賣毒品所│
│    │      │中華路│詳之海洛因、4,000 │制條例第│得之財物新臺幣柒仟元沒收，如全│
│    │      │1 段36│元之價格販售1 公克│4 條第1 │部或一部不能沒收時，以其財產抵│
│    │      │號萊亞│之甲基安非他命予羅│項販賣第│償之。未扣案門號0000000000號行│
│    │      │汽車賓│義德              │1 級毒品│動電話壹支（含SIM 卡壹張）沒收│
│    │      │館    │                  │罪、第2 │，如全部或一部不能沒收時，應追│
│    │      │      │                  │項販賣第│徵其價額。                    │
│    │      │      │                  │2 級毒品│                              │
│    │      │      │                  │罪      │                              │
├──┼───┼───┼─────────┼────┼───────────────┤
│ 2  │97年11│新北市│尤靜怡同時以3,000 │修正前毒│尤靜怡販賣第一級毒品，處有期徒│
│    │月7 日│土城區│元之價格販售重量不│品危害防│刑拾伍年陸月。未扣案販賣毒品所│
│    │      │交流道│詳之海洛因、4,000 │制條例第│得之財物新臺幣柒仟元沒收，如全│
│    │      │一帶  │元之價格販售1 公克│4 條第1 │部或一部不能沒收時，以其財產抵│
│    │      │      │之甲基安非他命予羅│項販賣第│償之。未扣案門號0000000000號行│
│    │      │      │義德              │1 級毒品│動電話壹支（含SIM 卡壹張）沒收│
│    │      │      │                  │罪、第2 │，如全部或一部不能沒收時，應追│
│    │      │      │                  │項販賣第│徵其價額。                    │
│    │      │      │                  │2 級毒品│                              │
│    │      │      │                  │罪      │                              │
├──┼───┼───┼─────────┼────┼───────────────┤
│ 3  │97年11│新北市│尤靜怡同時以3,000 │修正前毒│尤靜怡販賣第一級毒品，處有期徒│
│    │月9 日│土城區│元之價格販售1/4 錢│品危害防│刑拾伍年陸月。未扣案販賣毒品所│
│    │      │永寧捷│之海洛因、4,000 元│制條例第│得之財物新臺幣柒仟元沒收，如全│
│    │      │運站一│之價格販售1 公克之│4 條第1 │部或一部不能沒收時，以其財產抵│
│    │      │帶    │甲基安非他命予羅義│項販賣第│償之。未扣案門號0000000000號行│
│    │      │      │德                │1 級毒品│動電話壹支（含SIM 卡壹張）沒收│
│    │      │      │                  │罪、第2 │，如全部或一部不能沒收時，應追│
│    │      │      │                  │項販賣第│徵其價額。                    │
│    │      │      │                  │2 級毒品│                              │
│    │      │      │                  │罪      │                              │
├──┼───┼───┼─────────┼────┼───────────────┤
│ 4  │97年11│新北市│尤靜怡以4,000 元之│修正後毒│尤靜怡販賣第二級毒品，處有期徒│
│    │月10日│土城區│價格販售1 公克之甲│品危害防│刑參年捌月。未扣案販賣毒品所得│
│    │      │交流道│基安非他命予羅義德│制條例第│之財物新臺幣肆仟元沒收，如全部│
│    │      │一帶  │                  │4 條第2 │或一部不能沒收時，以其財產抵償│
│    │      │      │                  │項販賣第│之。未扣案門號0000000000號行動│
│    │      │      │                  │2 級毒品│電話壹支（含SIM 卡壹張）沒收，│
│    │      │      │                  │罪      │如全部或一部不能沒收時，應追徵│
│    │      │      │                  │        │其價額。                      │
├──┼───┼───┼─────────┼────┼───────────────┤
│ 5  │97年11│不詳  │尤靜怡同時以3,000 │修正前毒│尤靜怡販賣第一級毒品，處有期徒│
│    │月13日│      │元之價格販售重量不│品危害防│刑拾伍年陸月。未扣案販賣毒品所│
│    │      │      │詳之海洛因、4,000 │制條例第│得之財物新臺幣柒仟元沒收，如全│
│    │      │      │元之價格販售1 公克│4 條第1 │部或一部不能沒收時，以其財產抵│
│    │      │      │之甲基安命予羅義德│項販賣第│償之。未扣案門號0000000000號行│
│    │      │      │                  │1 級毒品│動電話壹支（含SIM 卡壹張）沒收│
│    │      │      │                  │罪、第2 │，如全部或一部不能沒收時，應追│
│    │      │      │                  │項販賣第│徵其價額。                    │
│    │      │      │                  │2 級毒品│                              │
│    │      │      │                  │罪      │                              │
├──┼───┼───┼─────────┼────┼───────────────┤
│ 6  │97年11│新北市│尤靜怡以每包3,000 │修正前毒│尤靜怡販賣第一級毒品，處有期徒│
│    │月15日│土城區│元之價格販售重量不│品危害防│刑拾伍年貳月。未扣案販賣毒品所│
│    │      │永寧捷│詳之海洛因3 包予羅│制條例第│得之財物新臺幣玖仟元沒收，如全│
│    │      │運站一│義德              │4 條第1 │部或一部不能沒收時，以其財產抵│
│    │      │帶    │                  │項販賣第│償之。未扣案門號0000000000號行│
│    │      │      │                  │1 級毒品│動電話壹支（含SIM 卡壹張）沒收│
│    │      │      │                  │罪      │，如全部或一部不能沒收時，應追│
│    │      │      │                  │        │徵其價額。                    │
├──┼───┼───┼─────────┼────┼───────────────┤
│ 7  │98年1 │新北市│尤靜怡以3,000 元之│修正前毒│尤靜怡販賣第一級毒品，處有期徒│
│    │月12日│新莊區│價格販售0.45公克之│品危害防│刑拾伍年貳月。未扣案販賣毒品所│
│    │      │「洪金│海洛因予陳秀嘉    │制條例第│得之財物新臺幣參仟元沒收，如全│
│    │      │寶遊藝│                  │4 條第1 │部或一部不能沒收時，以其財產抵│
│    │      │廣場」│                  │項販賣第│償之。                        │
│    │      │      │                  │1 級毒品│                              │
│    │      │      │                  │罪      │                              │
├──┼───┼───┼─────────┼────┼───────────────┤
│ 8  │98年1 │新北市│尤靜怡以3,000 元之│修正前毒│尤靜怡販賣第一級毒品，處有期徒│
│    │月15日│新莊區│價格販售0.45公克之│品危害防│刑拾伍年貳月。未扣案販賣毒品所│
│    │      │中正路│海洛因予陳秀嘉    │制條例第│得之財物新臺幣參仟元沒收，如全│
│    │      │某處檳│                  │4 條第1 │部或一部不能沒收時，以其財產抵│
│    │      │榔攤  │                  │項販賣第│償之。扣案門號0000000000號行動│
│    │      │      │                  │1 級毒品│電話壹支（含SIM 卡壹張）沒收。│
│    │      │      │                  │罪      │                              │
├──┼───┼───┼─────────┼────┼───────────────┤
│ 9  │98年1 │新北市│尤靜怡以5,500 元之│修正前毒│尤靜怡販賣第二級毒品，處有期徒│
│    │月23日│板橋區│價格販售1.5 公克之│品危害防│刑柒年貳月。未扣案販賣毒品所得│
│    │      │金門街│甲基安非他命予賴坤│制條例第│之財物新臺幣伍仟伍佰元沒收，如│
│    │      │347 號│祥                │4 條第2 │全部或一部不能沒收時，以其財產│
│    │      │      │                  │項販賣第│抵償之。扣案門號0000000000號行│
│    │      │      │                  │2 級毒品│動電話壹支（含SIM 卡壹張）沒收│
│    │      │      │                  │罪      │。                            │
├──┼───┼───┼─────────┼────┼───────────────┤
│ 10 │98年1 │新北市│尤靜怡以1,000 元之│修正前毒│尤靜怡販賣第一級毒品，處有期徒│
│    │月15日│三峽區│價格販賣重量不詳之│品危害防│刑拾伍年貳月。未扣案販賣毒品所│
│    │      │臺北大│海洛因予鄒明芳    │制條例第│得之財物新臺幣壹仟元沒收，如全│
│    │      │學一帶│                  │4 條第1 │一部或一部不能沒收時，以其財產│
│    │      │      │                  │項販賣第│抵償之。扣案門號0000000000號行│
│    │      │      │                  │1 級毒品│動電話壹支（含SIM 卡壹張）沒收│
│    │      │      │                  │罪      │。                            │
└──┴───┴───┴─────────┴────┴───────────────┘
附表2
┌──┬───┬───┬───────┬────┬───────────────┐
│編號│時間  │地  點│販賣金額及數量│所犯法條│    主  文                    │
├──┼───┼───┼───────┼────┼───────────────┤
│ 1  │98年1 │新北市│陳秀怡以500 元│修正前毒│陳秀怡販賣第一級毒品，累犯，處│
│    │月17日│板橋區│之價格販售重量│品危害防│有期徒刑柒年捌月。未扣案販賣毒│
│    │20時37│四川路│不詳之海洛因予│制條例第│品所得之財物新臺幣伍佰元沒收，│
│    │分許  │某天橋│李柏憲        │4 條第1 │如全部或一部不能沒收時，以其財│
│    │      │附近  │              │項販賣第│產抵償之。扣案門號0000000000號│
│    │      │      │              │1 級毒品│行動電話壹支（含SIM卡壹張）沒 │
│    │      │      │              │罪      │收。                          │
├──┼───┼───┼───────┼────┼───────────────┤
│ 2  │98年1 │新北市│陳秀怡以500 元│修正後毒│陳秀怡販賣第二級毒品，累犯，處│
│    │月18日│板橋區│之價格販售重量│品危害防│有期徒刑參年拾月。未扣案販賣毒│
│    │17時10│四維路│不詳之甲基安非│制條例第│品所得之財物新臺幣伍佰元沒收，│
│    │分許  │291 巷│他命予宋政穎  │4 條第2 │如全部或一部不能沒收時，以其財│
│    │      │巷口  │              │項販賣第│產抵償之。扣案門號0000000000號│
│    │      │      │              │2 級毒品│行動電話壹支（含SIM 卡壹張）沒│
│    │      │      │              │罪      │收。                          │
└──┴───┴───┴───────┴────┴───────────────┘
附表3
┌──┬───┬───┬───────┬────┬───────────────┐
│編號│時間  │地  點│販賣金額及數量│所犯法條│    主  文                    │
├──┼───┼───┼───────┼────┼───────────────┤
│ 1  │97年12│新北市│尤靜怡與陳秀怡│修正前毒│尤靜怡共同販賣第一級毒品，處有│
│    │月2 日│土城區│共同以1,000 元│品危害防│期徒刑拾伍年貳月。未扣案販賣毒│
│    │      │土城交│之價格販售重量│制條例第│品所得之財物新臺幣壹仟元與陳秀│
│    │      │流道附│不詳之海洛因予│4 條第1 │怡連帶沒收，如全部或一部不能沒│
│    │      │      │綽號「大山」之│項販賣第│收時，以其財產抵償之。未扣案門│
│    │      │      │人            │1 級毒品│號0000000000號、0000000000號行│
│    │      │      │              │        │動電話貳支（含SIM 卡貳張），與│
│    │      │      │              │        │陳秀怡連帶沒收，如全部或一部不│
│    │      │      │              │        │能沒收時，應連帶追徵其價額。  │
│    │      │      │              │        │陳秀怡共同販賣第一級毒品，累犯│
│    │      │      │              │        │，處有期徒刑柒年捌月。未扣案販│
│    │      │      │              │        │賣毒品所得之財物壹仟元與尤靜怡│
│    │      │      │              │        │連帶沒收，如全部或一部不能沒收│
│    │      │      │              │        │時，以其財產抵償之。未扣案門號│
│    │      │      │              │        │0000000000號、0000000000號行動│
│    │      │      │              │        │電話貳支（含SIM卡貳張），與尤 │
│    │      │      │              │        │靜怡連帶沒收，如全部或一部不能│
│    │      │      │              │        │沒收時，應連帶追徵其價額。    │
├──┼───┼───┼───────┼────┼───────────────┤
│ 2  │97年12│新北市│尤靜怡與陳秀怡│修正前毒│尤靜怡共同販賣第一級毒品，處有│
│    │月2 日│土城區│共同以1,000 元│品危害防│期徒刑拾伍年貳月。未扣案販賣毒│
│    │      │土城交│之價格販售重量│制條例第│品所得之財物新臺幣壹仟元與陳秀│
│    │      │流道附│不詳之海洛因予│4 條第1 │怡連帶沒收，如全部或一部不能沒│
│    │      │近    │綽號「COCO阿姨│項販賣第│收時，以其財產抵償之。未扣案門│
│    │      │      │」之鄒明芳    │1 級毒品│號0000000000號、0000000000號行│
│    │      │      │              │罪      │動電話貳支（含SIM 卡貳張），與│
│    │      │      │              │        │陳秀怡連帶沒收，如全部或一部不│
│    │      │      │              │        │能沒收時，應連帶追徵其價額。  │
│    │      │      │              │        │陳秀怡共同販賣第一級毒品，累犯│
│    │      │      │              │        │，處有期徒刑柒年捌月。未扣案販│
│    │      │      │              │        │賣毒品所得之財物壹仟元與尤靜怡│
│    │      │      │              │        │連帶沒收，如全部或一部不能沒收│
│    │      │      │              │        │時，以其財產抵償之。未扣案門號│
│    │      │      │              │        │0000000000號、0000000000號行動│
│    │      │      │              │        │電話貳支（含SIM卡貳張），與尤 │
│    │      │      │              │        │靜怡連帶沒收，如全部或一部不能│
│    │      │      │              │        │沒收時，應連帶追徵其價額。    │
├──┼───┼───┼───────┼────┼───────────────┤
│3   │97年12│新北市│尤靜怡與陳秀怡│修正前毒│尤靜怡共同販賣第一級毒品，處有│
│    │月2 日│土城區│共同同時以500 │品危害防│期徒刑拾伍年肆月。未扣案販賣毒│
│    │      │土城交│元之價格販售重│制條例第│品所得之財物新臺幣壹仟元與陳秀│
│    │      │流道附│量不詳之海洛因│4 條第1 │怡連帶沒收，如全部或一部不能沒│
│    │      │近    │、500 元之價格│項販賣第│收時，以其財產抵償之。未扣案門│
│    │      │      │販售重量不詳之│1 級毒品│號0000000000號、0000000000號行│
│    │      │      │甲基安非他命予│罪、第2 │動電話貳支（含SIM 卡貳張），與│
│    │      │      │綽號「永倫」之│項販賣第│陳秀怡連帶沒收，如全部或一部不│
│    │      │      │人            │2 級毒品│能沒收時，應連帶追徵其價額。  │
│    │      │      │              │罪      │陳秀怡共同販賣第一級毒品，累犯│
│    │      │      │              │        │，處有期徒刑柒年捌月。未扣案販│
│    │      │      │              │        │賣毒品所得之財物壹仟元與尤靜怡│
│    │      │      │              │        │連帶沒收，如全部或一部不能沒收│
│    │      │      │              │        │時，以其財產抵償之。未扣案門號│
│    │      │      │              │        │0000000000號、0000000000號行動│
│    │      │      │              │        │電話貳支（含SIM卡貳張），與尤 │
│    │      │      │              │        │靜怡連帶沒收，如全部或一部不能│
│    │      │      │              │        │沒收時，應連帶追徵其價額。    │
├──┼───┼───┼───────┼────┼───────────────┤
│4   │97年12│新北市│尤靜怡與陳秀怡│修正前毒│尤靜怡共同販賣第二級毒品，處有│
│    │月3 日│土城區│共同以2,500 元│品危害防│期徒刑柒年貳月。未扣案販賣毒品│
│    │      │土城交│及電話卡2 張之│制條例第│所得之財物新臺幣貳仟伍佰元與陳│
│    │      │流道附│代價販售重量不│4 條第2 │秀怡連帶沒收，如全部或一部不能│
│    │      │近    │詳之甲基安非他│項販賣第│沒收時，以其財產抵償之。未扣案│
│    │      │      │命予綽號「鳳營│2 級毒品│販賣毒品所得之財物電話卡貳張與│
│    │      │      │」之人        │罪      │陳秀怡連帶沒收，如全部或一部不│
│    │      │      │              │        │能沒收時，應連帶追徵其價額。未│
│    │      │      │              │        │扣案門號0000000000號、00000000│
│    │      │      │              │        │90號行動電話貳支（含SIM 卡貳張│
│    │      │      │              │        │），與陳秀怡連帶沒收，如全部或│
│    │      │      │              │        │一部不能沒收時，應連帶追徵其價│
│    │      │      │              │        │額。                          │
│    │      │      │              │        │陳秀怡共同販賣第二級毒品，累犯│
│    │      │      │              │        │，處有期徒刑參年拾月。未扣案販│
│    │      │      │              │        │賣毒品所得之財物貳仟伍佰元與尤│
│    │      │      │              │        │靜怡連帶沒收，如全部或一部不能│
│    │      │      │              │        │沒收時，以其財產抵償之。未扣案│
│    │      │      │              │        │販賣毒品所得之財物電話卡貳張與│
│    │      │      │              │        │尤靜怡連帶沒收，如全部或一部不│
│    │      │      │              │        │能沒收時，應連帶追徵其價額。未│
│    │      │      │              │        │扣案門號0000000000號、00000000│
│    │      │      │              │        │90號行動電話貳支（含SIM卡貳張 │
│    │      │      │              │        │），與尤靜怡連帶沒收，如全部或│
│    │      │      │              │        │一部不能沒收時，應連帶追徵其價│
│    │      │      │              │        │額。                          │
└──┴───┴───┴───────┴────┴───────────────┘
附表4
┌──┬───┬───┬───────┬────┬───────────────┐
│編號│時間  │地  點│販賣金額及數量│所犯法條│    主  文                    │
├──┼───┼───┼───────┼────┼───────────────┤
│ 1  │98年1 │新北市│尤靜怡與陳姿穎│修正前毒│尤靜怡共同販賣第二級毒品，處有│
│    │月12日│三峽區│共同以1,000元 │品危害防│期徒刑柒年貳月。未扣案販賣毒品│
│    │      │長泰街│之價格販售重量│制條例第│所得之財物新臺幣壹仟元與陳姿穎│
│    │      │「青青│不詳之甲基安非│4 條第2 │連帶沒收，如全部或一部不能沒收│
│    │      │汽車旅│他命予綽號「阿│項販賣第│時，以其財產抵償之。扣案門號09│
│    │      │館」  │家」之友人    │        │00000000號行動電話壹支（含SIM │
│    │      │      │              │        │卡壹張）沒收。未扣案門號096142│
│    │      │      │              │        │3419號行動電話壹支（含SIM 卡壹│
│    │      │      │              │        │張）與陳姿穎連帶沒收，如全部或│
│    │      │      │              │        │一部不能沒收時，應連帶追徵其價│
│    │      │      │              │        │額。                          │
│    │      │      │              │        │陳姿穎共同販賣第二級毒品，處有│
│    │      │      │              │        │期徒刑參年拾月。未扣案販賣毒品│
│    │      │      │              │        │所得之財物新臺幣壹仟元與尤靜怡│
│    │      │      │              │        │連帶沒收，如全部或一部不能沒收│
│    │      │      │              │        │時，以其財產抵償之。扣案門號09│
│    │      │      │              │        │00000000號行動電話壹支（含SIM │
│    │      │      │              │        │卡壹張）沒收。未扣案門號096142│
│    │      │      │              │        │3419號行動電話壹支（含SIM 卡壹│
│    │      │      │              │        │張）與尤靜怡連帶沒收，如全部或│
│    │      │      │              │        │一部不能沒收時，應連帶追徵其價│
│    │      │      │              │        │額。                          │
└──┴───┴───┴───────┴────┴───────────────┘
附表5
（附註：以下編號1 至6 ，B 為被告尤靜怡以門號0000000000號
行動電話與A 羅義德所持用門號0000000000號行動電話之通話內
容。編號7 ，A 為被告尤靜怡以門號0000000000號行動電話與B
陳秀嘉所持用門號0000000000號行動電話之通話內容。編號8 ，
A 為被告尤靜怡以門號0000000000號行動電話與B 賴坤祥所持用
門號0000000000號行動電話之通話內容；編號9 ，A 為被告尤靜
怡以門號0000000000號行動電話與B 鄒明芳所持用門號00000000
00號行動電話之通話內容）
┌──┬────┬───────────────────┐
│編號│犯罪事實│      通訊監察譯文                    │
├──┼────┼───────────────────┤
│1   │附表1 編│97年11月6 日19時54分（98偵4247號偵查卷│
│    │號1     │第169 頁）                            │
│    │        │A：有男生的沒有                       │
│    │        │B：有                                 │
│    │        │A：啥                                 │
│    │        │B：有                                 │
│    │        │A：1個啦                              │
│    │        │B：好                                 │
│    │        │A：你今天講話怎麼拉長音               │
│    │        │B：再見                               │
│    │        │A：女生的順便帶過來啦                 │
│    │        │B：知道啦，再見，唉，現在交222222喔   │
│    │        │A：你來我再說給你聽                   │
│    │        │B：我不要聽啦！我要去那個了，再見啦   │
│    │        │A：好啦，快來啦                       │
│    │        │B ：拜拜                              │
│    │        │97年11月6日，20時42分                 │
│    │        │B：喂，要到了啦                       │
│    │        │A：喂                                 │
│    │        │B：啥                                 │
│    │        │A：要不然不要在我這邊啦，好不好？約在 │
│    │        │   「阿萊」那裡，中華路那裡啦，好不好 │
│    │        │B：中華路？好，中華路哪裡啦           │
│    │        │A：阿萊賓館那裡有沒有                 │
│    │        │B ：什麼阿萊賓館？我不知道在哪裡，啊，│
│    │        │萊亞，萊亞。                          │
│    │        │A：對                                 │
│    │        │B：好                                 │
├──┼────┼───────────────────┤
│2   │附表1 編│97年11月7 日18時45分（同上偵查卷第170 │
│    │號2     │頁）                                  │
│    │        │B：喂                                 │
│    │        │A：喂，男生的                         │
│    │        │B：有啊                               │
│    │        │A：我在明德路這裡                     │
│    │        │B：啥                                 │
│    │        │A：我在明德路這裡                     │
│    │        │B：延和路                             │
│    │        │A：明德路、明德路                     │
│    │        │B：明德路那裡喔                       │
│    │        │A：嗯                                 │
│    │        │B：幾個男生                           │
│    │        │A：1個就好                            │
│    │        │B：我現在就過去我姐那，等一下我去我姐 │
│    │        │   那裡拿好了就過去                   │
│    │        │A：好，好，對了，我跟你說             │
│    │        │B：我知道要掛、我知道要掛             │
│    │        │A：可不可以多拿一些？女生的，好嗎     │
│    │        │B：拿多一點，我就不能那個了           │
│    │        │A：好啦，要不然你盡量啦，沒有就沒辦法 │
│    │        │   ，就這樣就好了                     │
│    │        │B : 1 個現金，跟掛1 個嗎，那23要去喔，│
│    │        │   要記得喔。                         │
│    │        │A：好啦，要不然拿來，拿來再說啦       │
│    │        │B：先跟你提醒一下啦                   │
│    │        │A：好啦，快來啦，拿漂亮一點的啦       │
│    │        │B：好，好，差一點的喔，好，OK、OK     │
│    │        │A：好啦，快一點                       │
│    │        │97年11月7 日20時10分（同上偵查卷第170 │
│    │        │頁）                                  │
│    │        │A：我在7-11那裡等你喔                 │
│    │        │B：嗯，你到了喔                       │
│    │        │A：嗯，對，是全家啦                   │
│    │        │B：喔，我們也到啦！你在那向，我在這向 │
│    │        │   ，我轉過去                         │
│    │        │A：好。                               │
├──┼────┼───────────────────┤
│3   │附表1 編│97年11月9 日13時58分（同上偵查卷第171 │
│    │號3     │頁）                                  │
│    │        │B：我小黑                             │
│    │        │A：有男生、女生的嗎                   │
│    │        │B：你要多少錢                         │
│    │        │A：女生的4之啦                        │
│    │        │B ：這個我就不知道囉                  │
│    │        │A：阿人勒？休息喔                     │
│    │        │B：不在，等一下晚點就回來             │
│    │        │A：晚點是多久                         │
│    │        │B：晚點應該是1、2個小時以後吧         │
│    │        │A：我的媽呀！這麼久哪有辦法？你聯絡不 │
│    │        │   到嗎                               │
│    │        │B：我喔，有一點困難喔！他都把電話留在 │
│    │        │   我這裡了。怎麼了嗎？你要男生跟女生 │
│    │        │   喔                                 │
│    │        │A：對啊                               │
│    │        │B：是喔                               │
│    │        │A：有沒有                             │
│    │        │B：我不知道耶                         │
│    │        │A ：跟他們聯絡啦，女生的要4 之啦，男生│
│    │        │的1 個。                              │
│    │        │B：喔！盡量                           │
│    │        │A：什麼盡量                           │
│    │        │B：等一下打給你好嗎                   │
│    │        │A：好啦，快一點                       │
│    │        │97年11月9 日14時11分（同上偵查卷第172 │
│    │        │頁）                                  │
│    │        │B：喂                                 │
│    │        │A：喂，怎樣                           │
│    │        │B：他問你們那邊多少現金有多少         │
│    │        │A：看是多少錢啊？都現金給你們         │
│    │        │B：啥                                 │
│    │        │A：看你們多少啊？現金、現金好幾百萬在 │
│    │        │   啊                                 │
│    │        │B：是他叫我問你的啊                   │
│    │        │A：4之啦，多少啊                      │
│    │        │B：喔，好                             │
│    │        │A：還要問我現金多少？看你4之啦多少錢就│
│    │        │   就給你多少啊                       │
│    │        │B：喔，跟男生1個對不對                │
│    │        │A：跟男生1個對啊                      │
│    │        │B：好，我等一下打給你                 │
│    │        │A：我跟你說喔，你4 之啦要有那個喔     │
│    │        │B：要什麼                             │
│    │        │A：要有空間啦                         │
│    │        │B：我跟他講                           │
│    │        │A：要多一點喔                         │
│    │        │A：趕快打給我看錢要多少               │
│    │        │97年11月9 日14時14分（同上偵查卷第173 │
│    │        │頁）                                  │
│    │        │A ：喂                                │
│    │        │B：喂，他說啊                         │
│    │        │A：喂！你那多少                       │
│    │        │B：55                                 │
│    │        │A：55喔                               │
│    │        │B：他說那個， 現金的話1比1給你        │
│    │        │A：多少                               │
│    │        │B：1比1                               │
│    │        │A：1比1喔                             │
│    │        │B：現金的話才有。1比1他叫我這樣跟你講 │
│    │        │A：喔！男生也要1 個，都現金給啦       │
│    │        │B：喔！那個男的4。                    │
│    │        │A : 喂！我跟你講，你要跟他講要多一個女│
│    │        │生給我啊！                            │
│    │        │B：這個我再幫你跟他講                 │
│    │        │A：你跟他講，他就知道了               │
│    │        │B：好，拜拜                           │
│    │        │A：我等一下打給你，要過去拿了         │
│    │        │B：啥                                 │
│    │        │A：你在哪裡？我要去哪裡找你           │
│    │        │B：在捷運站這邊你知道吧               │
│    │        │A：哪個捷運                           │
│    │        │B：永寧你知道吧                       │
│    │        │A：好，我知道                         │
│    │        │B：男的也要喔                         │
│    │        │A：要啦、要啦                         │
│    │        │B：好啦                               │
│    │        │A：那個，重量要實際的啦               │
│    │        │B：有，這都有                         │
│    │        │A：好                                 │
├──┼────┼───────────────────┤
│4   │附表1 編│97年11月10日00時58分（同上偵查卷第17 3│
│    │號4     │頁）                                  │
│    │        │B ：怎樣                              │
│    │        │A：男生的1個                          │
│    │        │B：1個喔，等一下我先去板橋，等一下我馬│
│    │        │   上到                               │
│    │        │A：好                                 │
│    │        │97年11月10日01時37分                  │
│    │        │B ：義德，我要到你這邊了，你到7-11不要│
│    │        │在你家樓下，你家樓下怪怪的。          │
│    │        │A：好                                 │
│    │        │B：好啦！快點                         │
├──┼────┼───────────────────┤
│5   │附表1 編│97年11月13日21時28分（同上偵查卷第17 4│
│    │號5     │頁）                                  │
│    │        │A：男生的                             │
│    │        │B：有啦                               │
│    │        │A：1個                                │
│    │        │B：好啦                               │
│    │        │A：要在哪                             │
│    │        │B：一樣啊，我現在在土城外面這邊，1個嗎│
│    │        │A：對啊，一個男生！你昨天跟我說的要記 │
│    │        │   得喔                               │
│    │        │B：好啦                               │
│    │        │A：2個喔                              │
│    │        │B：好                                 │
│    │        │97年11月13日21時57分                  │
│    │        │B：到了沒                             │
│    │        │A：到了啊。你在哪                     │
│    │        │B：我在加油啦，幾號出口               │
│    │        │A：啥                                 │
│    │        │B：我說你在幾號出口？捷運站耶，幾號出 │
│    │        │   口啊                               │
│    │        │A：第2個這裡                          │
│    │        │B：第2喔，好                          │
├──┼────┼───────────────────┤
│6   │附表1 編│97年11月15日5 時19分（同上偵查卷第176 │
│    │號6     │頁）                                  │
│    │        │A：跟你商量一下好不好                 │
│    │        │B：商量什麼                           │
│    │        │A：剩下3個而已是嗎                    │
│    │        │B：對啊                               │
│    │        │A：3個都給我好不好                    │
│    │        │B：3個都給你？你要拿硬的嗎            │
│    │        │A：都沒有了，改天我要拿那個也是你拿啊 │
│    │        │B：沒有啦，我想想看                   │
│    │        │A：好嗎？現在不好過才會跟你           │
│    │        │B：早上好嗎？現在沒辦法啦             │
│    │        │A：差不多幾點                         │
│    │        │B：清晨                               │
├──┼────┼───────────────────┤
│7   │附表1 編│98年1 月15日09時55分（同上偵查卷第67  │
│    │號8     │頁）                                  │
│    │        │簡訊：有沒空你下午可不可以先幫我送個八│
│    │        │一（八分之一兩）來給我朋友試吃我朋友還│
│    │        │要的話我再去找妹妹你說好不好啊感恩啦  │
│    │        ├───────────────────┤
│    │        │98年1 月15日13時30分（同上偵查卷第67  │
│    │        │頁）                                  │
│    │        │B：妹妹起來沒                         │
│    │        │A：還沒，起來他會打給我               │
│    │        │B：那你寄他拿給我，我去店裡拿         │
│    │        │A：好，多少                           │
│    │        │B：八一啦                             │
│    │        │A：嗯                                 │
├──┼────┼───────────────────┤
│8   │附表1 編│98年01月23日18時23分（同上偵查卷第156 │
│    │號9     │頁背面）                              │
│    │        │B：我金門街的                         │
│    │        │A：你要拿多少啦                       │
│    │        │B：5張有多少                          │
│    │        │A：5張喔                              │
│    │        │B：1.5                                │
│    │        │A：沒辦法，實重1.3                    │
│    │        │B：實重1.5要多少                      │
│    │        │A：5千5                               │
│    │        │B：好啦，7點半之前來                  │
│    │        │A：好啦，我叫人拿去馬上到了           │
│    │        │B：5張半啦！實重1.5喔                 │
│    │        │A：知道啦                             │
│    │        │98年1 月23日19時28分                  │
│    │        │A：你說幾號                           │
│    │        │B：347號                              │
│    │        │A：我現在370幾在全家這，靠近城林橋這，│
│    │        │   347喔                              │
│    │        │B：對啦                               │
│    │        │A：好啦                               │
├──┼────┼───────────────────┤
│9   │附表1 編│98年1 月15日9 時12分（同上偵查卷第217 │
│    │號10    │頁）                                  │
│    │        │B：你現在有嗎                         │
│    │        │A：有啊                               │
│    │        │B：在哪裡                             │
│    │        │A：在三峽                             │
│    │        │B：大學那裡喔                         │
│    │        │A：嗯                                 │
│    │        │B：要一張啊                           │
│    │        │A：好，你過來拿                       │
│    │        │98年1 月15日10時11分                  │
│    │        │B：亞亞我到了                         │
│    │        │A：到哪裡                             │
│    │        │B：臺北大學門口                       │
│    │        │A：好                                 │
└──┴────┴───────────────────┘
附表6
（附註：以下編號1 ，A 為被告陳秀怡以門號0000000000號行動
電話與B 李柏憲以公用電話之通話內容。編號2 ，A 為被告陳秀
怡以門號0000000000號行動電話與B 宋政穎所持用門號00000000
00號行動電話之通話內容）
┌──┬────┬───────────────────┐
│編號│犯罪事實│      通訊監察譯文                    │
├──┼────┼───────────────────┤
│1   │附表2 編│97年1月17日20時37分（同上偵查卷第87頁 │
│    │號1     │）                                    │
│    │        │B：我林口的！現在跟你拿5 百，可不可以 │
│    │        │A：不要這樣5 百、5 百拿好不好         │
│    │        │B：我知道啊，湊不出來啊               │
│    │        │A：你每次都這樣，3次了，昨天的，早上我│
│    │        │   哥哥的7百                          │
│    │        │B：早上這是人家的，好啦               │
│    │        │A：盡量別這樣，你危險也增加我的危險耶 │
│    │        │B：我知道啦！好啦！我明天就領到消費卷 │
│    │        │   了，你消費卷要嗎                   │
│    │        │A：81                                 │
│    │        │B：喔，這樣明天啦！現在咧             │
│    │        │A：四川路啦                           │
│    │        │B：我到四川路打給你                   │
│    │        ├───────────────────┤
│    │        │97年1 月17日20時37分（同上偵查卷第87  │
│    │        │頁）                                  │
│    │        │B：我到四川路了                       │
│    │        │A：天橋旁邊有一個戰鬥雞排，進來會看到 │
│    │        │   油飯，在那裡等                     │
│    │        │B：好，我到了，2分鐘就到囉            │
│    │        │A：好                                 │
├──┼────┼───────────────────┤
│2   │附表2 編│98年1 月18日17時40分（同上偵查卷第87  │
│    │號2     │頁背面）                              │
│    │        │A：阿正喔                             │
│    │        │B：ㄟ                                 │
│    │        │A：叫你朋友過來拿呀                   │
│    │        │B：在哪邊                             │
│    │        │A：重慶啊                             │
│    │        │B：好                                 │
│    │        │98年1 月18日17時52分（同上偵查卷第87  │
│    │        │頁背面）                              │
│    │        │A：你的一千塊咧                       │
│    │        │B：我等一下晚點給你                   │
│    │        │A：晚點幾點？我要用錢啊               │
│    │        │B：我現在不能出去                     │
│    │        │A：你朋友咧                           │
│    │        │B：他說他又不知道路                   │
│    │        │A：在哪裡啦？我不知他人在哪裡他又不知 │
│    │        │   道路，叫他打電話給我不會喔         │
│    │        │B：好啦                               │
└──┴────┴───────────────────┘
附表7
（附註：以下編號1 至4 ，A 為被告尤靜怡以門號0000000000號
行動電話與B 被告陳秀怡以門號0000000000號行動電話之通話內
容）
┌──┬────┬───────────────────┐
│編號│犯罪事實│      通訊監察譯文                    │
├──┼────┼───────────────────┤
│1   │附表3 編│97年12月2 日16時57分（同上偵查卷第84頁│
│    │號1     │背面）                                │
│    │        │A：大山到了。然後大山那1 仟，幫他吐一 │
│    │        │   門給他，他要東的，那是別人要拿的。 │
│    │        │   去找，他已經到了!                  │
│    │        │B：喔，好，拜拜                       │
│    │        │97年12月2日18時23分                   │
│    │        │B：他騎車還開車                       │
│    │        │A：騎車啦，胖胖、黑黑的戴個眼鏡啦     │
│    │        │B：好啦，我知道了啦                   │
│    │        │A：女生喔                             │
│    │        │B：拿女生2千塊還是男生                │
│    │        │A：他人是女生然後他要拿男生，他已經到 │
│    │        │B：我知道                             │
├──┼────┼───────────────────┤
│2   │附表3   │97年12月2 日19時31分（同上偵查卷第85  │
│    │編號2   │頁）                                  │
│    │        │B：COCO阿姨要拿一張                   │
│    │        │A：對                                 │
├──┼────┼───────────────────┤
│3   │附表3 編│97年12月2 日19時31分（同上偵查卷第85  │
│    │號3     │頁）                                  │
│    │        │B ：COCO阿姨要拿一張                  │
│    │        │A：對，阿那個，永倫拿55               │
│    │        │B：5千5還是怎樣                       │
│    │        │A：是，不是啦                         │
│    │        │B：不然咧                             │
│    │        │A：你說咧，各55                       │
│    │        │B：各5喔                              │
│    │        │A：對                                 │
│    │        │B：男女各5就對了，各5百就對了         │
│    │        │A：對啦                               │
│    │        │B：好                                 │
├──┼────┼───────────────────┤
│4   │附表3 編│97年12月3 日18時32分（同上偵查卷第85  │
│    │號4     │頁背面）                              │
│    │        │B：鳳營的那個呢                       │
│    │        │A：鳳營不用啊                         │
│    │        │B：不用了喔                           │
│    │        │A：鳳營的等一下我拿過去給他           │
│    │        │B：喔，不然他們都是女的嘛，女生的嘛， │
│    │        │   阿姨要5 百元...                    │
│    │        │A：鳳營是男的好不好                   │
│    │        │B：我是說裡面的東西啦                 │
│    │        │A：誰的啦                             │
│    │        │B：你不是拿一半給我紙袋裝的，我說阿姨 │
│    │        │要5 百啊                              │
│    │        │A：那不是都要給人的                   │
│    │        │B：鳳營那個不是你要拿去               │
│    │        │A：鳳營那是拿男的，你是番仔喔         │
│    │        │B：好啦                               │
│    │        │97年12月3 日18時39分                  │
│    │        │簡訊：是鳳營嗎？收多少                │
│    │        │97年12月3 日18時43分                  │
│    │        │B：你沒跟我說收多少錢啊，到的那個人   │
│    │        │A：你說誰到了                         │
│    │        │B：就你剛回簡訊那一個                 │
│    │        │A：我不是跟你說3千塊現金              │
│    │        │B：喔，一張卡                         │
│    │        │A：幹                                 │
│    │        │97年12月3 日18時44分                  │
│    │        │A：又怎樣了                           │
│    │        │B：他給我2張卡跟2千5現金              │
│    │        │A：有沒有現金                         │
│    │        │B：2千5現金                           │
│    │        │A：哪2張卡                            │
│    │        │B：一張中華一張遠傳易付卡             │
│    │        │A：中華，好啦，開通了沒啊             │
│    │        │B：走了啦                             │
└──┴────┴───────────────────┘
附表8
（附註：以下A 為被告尤靜怡以門號0000000000號行動電話與B
被告陳姿穎以門號0000000000號行動電話之通話內容）
┌──┬────┬───────────────────┐
│編號│犯罪事實│      通訊監察譯文                    │
├──┼────┼───────────────────┤
│1   │附表4 編│98年1月12日，16時01分（98偵4247號偵查 │
│    │號1     │卷第103頁背面）                       │
│    │        │A：人家現在要一千，人現在在青青汽車旅 │
│    │        │   館啦，快點。                       │
│    │        │B：好啦。                             │
│    │        │A：阿嘉他朋友啦。                     │
│    │        │B：等一下啦。我先去大學城那收錢。     │
│    │        │A：好。                               │
└──┴────┴───────────────────┘
附表9
 ┌──┬─────────────┬──────────┬─────┐
 │編號│扣案物品                  │數量                │所有人    │
 ├──┼─────────────┼──────────┼─────┤
 │1   │消費卷                    │2,100元             │尤靜怡    │
 ├──┼─────────────┼──────────┤          │
 │2   │分裝袋                    │1 包                │          │
 ├──┼─────────────┼──────────┤          │
 │3   │愷他命                    │3 包，毛重103.1 公克│          │
 ├──┼─────────────┼──────────┤          │
 │4   │海洛因                    │5 包，毛重4.6公克   │          │
 ├──┼─────────────┼──────────┤          │
 │5   │安非他命                  │13包，毛重14.88 公克│          │
 ├──┼─────────────┼──────────┤          │
 │6   │電子磅秤                  │1 台                │          │
 ├──┼─────────────┼──────────┤          │
 │7   │吸食器                    │1 組                │          │
 ├──┼─────────────┼──────────┤          │
 │8   │玻璃球                    │1 個                │          │
 ├──┼─────────────┼──────────┼─────┤
 │9   │安非他命                  │8 包，毛重20.95公克 │陳秀怡    │
 ├──┼─────────────┼──────────┤          │
 │10  │海洛因                    │3 包，毛重4.2公克   │          │
 ├──┼─────────────┼──────────┤          │
 │11  │吸食器                    │1 支                │          │
 ├──┼─────────────┼──────────┤          │
 │12  │電子磅秤                  │1 台                │          │
 ├──┼─────────────┼──────────┤          │
 │13  │吸食器                    │1 組                │          │
 ├──┼─────────────┼──────────┼─────┤
 │14  │電子磅秤                  │1 台                │陳姿穎    │
 ├──┼─────────────┼──────────┤          │
 │15  │吸食器                    │1 組                │          │
 ├──┼─────────────┼──────────┤          │
 │16  │分裝勺                    │1 支                │          │
 ├──┼─────────────┼──────────┤          │
 │17  │玻璃球                    │1 個                │          │
 ├──┼─────────────┼──────────┤          │
 │18  │分裝袋                    │3 包                │          │
 ├──┼─────────────┼──────────┤          │
 │19  │殘渣袋                    │1 個                │          │
 ├──┼─────────────┼──────────┤          │
 │20  │門號0000000000號行動電話（│1 支                │          │
 │    │含SIM 卡）                │                    │          │
 └──┴─────────────┴──────────┴─────┘